【裁判字號】    98,訴,3082
【裁判日期】    981119
【裁判案由】    毒品危害防制條例
【裁判全文】
臺灣板橋地方法院刑事判決              98年度訴字第3082號
公  訴  人  臺灣板橋地方法院檢察署檢察官
被      告  甲○○
                    （現於臺灣宜蘭監獄執行中）
上列被告因違反毒品危害防制條例案件，經檢察官提起公訴（98
年度毒偵字第5032號），而被告於準備程序中對被訴之事實為有
罪陳述，本院合議庭裁定由受命法官獨任行簡式審判程序，並判
決如下：
    主  文
甲○○施用第一級毒品，累犯，處有期徒刑柒月，扣案第一級毒
品海洛因捌包（合計毛重陸點貳參公克、淨重肆點捌壹公克）、
海洛因殘渣袋拾柒個均沒收銷燬之，電子秤壹台、分裝勺肆支、
止血帶壹條及分裝袋貳佰柒拾個均沒收；又施用第二級毒品，累
犯，處有期徒刑肆月，扣案吸食器壹組沒收。應執行有期徒刑拾
月，扣案第一級毒品海洛因捌包（合計毛重陸點貳參公克、淨重
肆點捌壹公克）、海洛因殘渣袋拾柒個均沒收銷燬之，電子秤壹
台、分裝勺肆支、止血帶壹條、分裝袋貳佰柒拾個、吸食器壹組
均沒收。
    事  實
一、甲○○前因施用毒品案件，於92年8 月21日經依本院裁定送
    觀察、勒戒後，認有繼續施用毒品之傾向，復依本院裁定送
    強制戒治，嗣因成效評定合格，經本院裁定停止戒治，所餘
    期間付保護管束，於民國93年11月13日保護管束期滿，以已
    執行論，並經台灣板橋地方法院檢察署檢察官以93年度戒毒
    偵字第438 號為不起訴處分確定。又因麻藥、竊盜、搶奪等
    案，經台灣士林地方法院於86年10月16日以86易字第1685號
    判處有期徒刑5 月確定、本院於86年12月18日以86易字第72
    87號判處有期徒刑6 月確定、本院於93年6 月25日以93訴字
    第213 號判處有期徒刑7 月確定，嗣經減刑為2 月15日、3
    月、3 月15日確定，甫於97年1 月22日執行完畢。詎仍未能
    戒除毒癮，復基於施用第一級毒品海洛因之犯意，於98年7
    月9 日上午10時許，在臺北縣板橋市○○路○ 段245 巷65號
    3 樓住處內，以注射針筒注射手臂血管之方式，施用海洛因
    1 次；另基於施用第二級毒品安非他命之犯意，在98年7 月
    9 日為警採驗尿液時起回溯96小時內某時，在不詳地點，以
    吸食器為工具，施用第二級毒品安非他命1 次。嗣因另案於
    同日12時50分許，在臺北縣板橋市○○路245 巷33號前緝獲
    甲○○，當場扣得海洛因4 包（毛重共0.81公克、淨重共
    0.33 公 克），並經甲○○同意攜同警方於同日下午1 時40
    分許，至其位於臺北縣板橋市○○路○ 段245 巷65號3 樓住
    處搜索，當場起出海洛因4 包（毛重共5.42公克、淨重共
    4.48公克）、安非他命吸食器1 組、海洛因分裝勺4 支、已
    注射針筒14支、海洛因殘渣袋17個、分裝袋270 個、電子秤
    1 台、止血帶1 條。
二、案經臺北縣政府警察局移請臺灣板橋地方法院檢察署檢察官
    偵查起訴。
    理  由
一、訊據被告甲○○對於上揭事實坦承不諱，被告查獲時所採尿
    液，經檢驗結果，確呈海洛因及安非他命之陽性反應，此有
    台灣檢驗科技股份有限公司98年7 月31日濫用藥物檢驗報告
    、臺北縣政府警察局刑警大隊查獲違反毒品危害防制條例案
    件犯嫌代碼對照表各1 張在卷可稽，及臺北縣政府警察局刑
    事警察大隊扣押筆錄、扣押物品目錄表各1 份、扣案之海洛
    因4 包（毛重共0.81公克、淨重0.33公克）、海洛因4 包（
    毛重5.42公克、淨重4.48公克）、吸食器1 組、分裝勺4 支
    、已注射針筒14支、海洛因殘渣袋17個、分裝袋270 個、電
    子秤1 台、止血帶1 條等物扣案足資佐證。本件事證已甚明
    確，被告犯行堪以認定。
二、核被告所為，係犯毒品危害防制條例第10條第1項、第2項之
    施用第一級、第二級毒品罪。被告施用毒品前持有第一級毒
    品之低度行為，應為施用之高度行為所吸收，不另論罪。被
    告所犯上開2 罪間，犯意各別，罪名有異，應予分論併罰。
    又被告前有犯罪事實欄所載之論罪、科刑及徒刑之執行情形
    ，此有台灣高等法院被告前案紀錄表1 件在卷可參，其於有
    期徒刑執行完畢後，5 年以內故意再犯本件有期徒刑以上之
    罪，均為累犯，均應依刑法第47條第1 項規定加重其刑。爰
    審酌被告犯罪之動機、目的、手段、所生危害、犯罪後坦承
    犯行態度尚佳等一切情狀，分別量處如主文所示之刑，即定
    其應執行之刑，以資懲儆。扣案之海洛因8 包（毛重共6.23
    公克、淨重共4.81公克）及海洛因殘渣袋17個（上有海洛因
    殘渣，量微無法析離秤重），應依毒品危害防制條例第18條
    第1 項前段沒收銷燬之，扣案安非他命吸食器1 組、分裝勺
    4 支、注射針筒14支、分裝袋270 個、電子秤1 台、止血帶
    1 條等物，為被告所有供犯罪所用之物，應依刑法第38條第
    1 項第2 款、第3 項等規定宣告沒收。
據上論斷，應依刑事訴訟法第273 條之1 第1 項、第299 條第1
項前段，毒品危害防制條例第10條第1 項、第2 項、第18條第1
項前段，刑法第11條前段、第47條1 項、第51條第5 款、第38條
第1 項第2 款、第3 款，判決如主文。
本案經檢察官黃佳權到庭執行職務。
中    華    民    國    98    年    11    月    19    日
                  刑事第六庭    法  官   胡堅勤
上列正本證明與原本無異。
如不服本判決，應於判決送達後10日內敘明上訴理由，向本院提
出上訴狀 (應附繕本) ，上訴於臺灣高等法院。其未敘述上訴理
由者，應於上訴期間屆滿後20日內向本院補提理由書「切勿逕送
上級法院」。
                                書記官  梁宜庭
中    華    民    國    98    年    11    月    19    日
附錄本案論罪科刑法條全文：
施用第一級毒品者，處 6 月以上 5 年以下有期徒刑。
施用第二級毒品者，處 3 年以下有期徒刑。


司法院資訊處製作；財團法人民間司法改革基金會備份。
